最高法院刑事判決
                                   111年度台上字第4196號
上  訴  人  李明發                    


上列上訴人因違反毒品危害防制條例案件，不服臺灣高等法院高
雄分院中華民國111年6月28日第二審判決（111年度上訴字第314
號，起訴案號：臺灣屏東地方檢察署110 年度偵字第5983號），
提起上訴，本院判決如下：
    主  文
上訴駁回。
    理  由
一、刑事訴訟法第377 條規定，上訴於第三審法院，非以判決違
    背法令為理由，不得為之。是提起第三審上訴，應以原判決
    違背法令為理由，係屬法定要件。如果上訴理由書狀並未依
    據卷內訴訟資料，具體指摘原判決不適用何種法則或如何適
    用不當，或所指摘原判決違法情事，顯與法律規定得為第三
    審上訴理由之違法情形不相適合時，均應認其上訴為違背法
    律上之程式，予以駁回。
二、本件原審審理結果，認定上訴人李明發有如原判決事實欄所
    載之犯行，因而維持第一審論處上訴人犯販賣第二級毒品共
    3 罪刑，並諭知相關沒收、追徵之判決，駁回上訴人在第二
    審之上訴，已依調查證據之結果，載述憑以認定之心證理由
    。
三、刑事訴訟法第379 條第10款所稱「應於審判期日調查之證據
    」，係指與待證事實具有重要關係，在客觀上有調查必要，
    且有調查可能性之證據而言。若法院認為待證事實依據卷內
    相關證據已臻明瞭，別無再調查其他證據之必要者，縱未再
    調查其他證據或傳訊相關證人，亦不能指係有應於審判期日
    調查之證據而未予調查之違法。本件上訴人及其原審辯護人
　　於原審對於卷附網路「星城Online」遊戲（下稱「星城Onli
    ne」）對話功能之有關證人即購毒者許山鴻與上訴人對話紀
    錄的證據能力並未爭執，亦未聲請對上開對話紀錄是否連續
    乙節為調查，有原審準備程序筆錄及上訴人之刑事陳報狀在
    卷可憑。且原審審判期日，經審判長詢以尚有何證據請求調
    查時，上訴人及其原審辯護人均答稱：沒有等語，有民國 1
    11年6 月14日原審審判筆錄在卷可稽。則原判決以許山鴻與
    上訴人於「星城Online」的對話紀錄，作為上訴人販賣第二
    級毒品甲基安非他命予許山鴻之補強證據，縱未再向「星城
    Online」網路遊戲公司調閱完整的對話內容，亦不能指為違
    法。上訴人於提起第三審上訴後，方以上開對話紀錄並不完
    整，無法作為補強證據，指摘原審未向遊戲公司調閱完整的
    對話內容，就事實欄一㈠部分遽為不利於伊之認定，有所未
    當云云，自非適法第三審上訴理由。
四、所謂補強證據，並非以證明犯罪構成要件之全部事實為必要
    ，倘得以佐證證人指述之犯罪非屬虛構，能予保障所指述事
    實之真實性，即已充分。而得據以佐證者，雖非直接可以推
    斷被告之實行犯罪，但此項證據與證人之指述為綜合判斷，
    若足以認定犯罪事實者，仍不得謂非屬補強證據。是以補強
    證據，不論係人證、物證或書證，亦不分直接證據與間接證
    據均屬之，而如何與證人證述之內容相互印證，而達補強犯
    罪重要部分之認定，乃證據評價之問題，由事實審法院本於
    確信自由判斷，此項判斷職權之行使，倘未違背經驗法則或
    論理法則，自不得任意指為違法。原判決綜合上訴人之不利
    己供述，佐以證人即購毒者洪主明之證詞，及卷附上訴人與
    洪主明之通訊監察譯文等證據資料，經綜合判斷，認定上訴
    人有原判決事實欄一㈡㈢所示販賣第二級毒品2 次之犯行，
    已敘明其取捨證據及認定之理由，並說明洪主明於偵訊及第
    一審已證稱確有向上訴人購買甲基安非他命2 次，且其與上
    訴人並無恩怨，而上訴人自警詢迄第一審亦未供稱與洪主明
    有何仇恨或糾紛，洪主明應無甘冒涉犯偽證罪風險而蓄意構
    陷上訴人之理。此外，依上訴人與洪主明間於109年11月4日
    、同年月6 日之行動電話通訊監察譯文，雙方雖均未明言係
    買賣甲基安非他命，然雙方所交談之內容確係關於甲基安非
    他命，業據洪主明證述明確，且上訴人於警詢、偵訊及第一
    審均坦認該通訊監察譯文的內容是洪主明向其要毒品的對話
    ，其確有在109年11月6日聯繫後未久，與洪主明見面等語。
    經與洪主明之證述相互印證，足以補強洪主明證述的憑信性
    ，上訴人既分別販賣甲基安非他命予洪主明2 次，各向其收
    取新臺幣（下同）500 元，顯見雙方係有對價關係，並非無
    償取得，何況上訴人與洪主明並非至親，若上訴人無藉此牟
    利，殊無甘冒販賣毒品刑責交付毒品予洪主明之必要，堪認
    上訴人確有營利之意圖。所為論斷，於法尚無不合，且原判
    決此部分並非僅憑洪主明之指訴，而無其他補強證據。另上
    開通訊監察係經臺灣屏東地方法院法官核發通訊監察書，始
    對上訴人持用之門號0000000000號行動電話為通訊監察，有
    通訊監察書在卷可憑。上訴意旨置原判決適法之論斷說明於
    不顧，仍執陳詞，以卷內並無偵查機關進行通訊監察之相關
    卷宗，如何認定偵查機關之監聽係合法，縱令有上開通訊監
    察譯文，然並無任何有關毒品交易之暗語，如何能認定係伊
    與洪主明間交易毒品的對話云云，指摘原判決不當，無非曲
    解原判決及對原審證據取捨、證據證明力之判斷，徒憑己意
    ，任意指摘，亦非合法之第三審上訴理由。
五、其餘上訴意旨，均非依據卷內訴訟資料具體指摘原判決不適
    用何種法則或如何適用不當，徒就原審採證認事職權之適法
    行使，以及原判決已明白論斷說明之事項，暨其他不影響於
    判決結果之枝節問題，漫事爭論，顯與法律規定得為第三審
    上訴理由之違法情形不相適合，揆之首揭說明，本件上訴違
    背法律上之程式，應予駁回。
據上論結，應依刑事訴訟法第395條前段，判決如主文。
中　　華　　民　　國　 111　  年　  10 　 月　  12    日
　                刑事第八庭審判長法　官　何　菁　莪　
                                  法　官  何　信　慶　
                                  法　官  朱　瑞　娟　
                                  法　官  黃　潔　茹　
                                  法　官  劉　興　浪　
本件正本證明與原本無異
                                  書記官
中　　華　　民　　國　　111 　年　　10　　月　　17　　日